臺灣基隆地方法院刑事判決
110年度易字第320號
公  訴  人  臺灣基隆地方檢察署檢察官
被      告  鄭睿騰


選任辯護人  侯傑中律師
被      告  賴治瑋


選任辯護人  林則奘律師
            侯傑中律師
被      告  巫亦家



選任辯護人  侯傑中律師
            游文愷律師
被      告  游亞婷


            王郁涵




            楊媁帆


            朱唯寧


            陳彥慈


            曾嘉怡


            林鈺琪


            陳靖瑩




上列被告等因賭博案件，經檢察官唐道發提起公訴（110年度偵
字第1322、1583號），本院判決如下：
    主    文
子○○共同意圖營利，聚眾賭博，處有期徒刑陸月，如易科罰金，
以新臺幣壹仟元折算壹日。
丑○○共同意圖營利，聚眾賭博，處有期徒刑陸月，如易科罰金，
以新臺幣壹仟元折算壹日。
丙○○共同意圖營利，聚眾賭博，處有期徒刑陸月，如易科罰金，
以新臺幣壹仟元折算壹日。
辛○○共同意圖營利，聚眾賭博，處有期徒刑貳月，如易科罰金，
以新臺幣壹仟元折算壹日。緩刑貳年。
甲○○共同意圖營利，聚眾賭博，處有期徒刑貳月，如易科罰金，
以新臺幣壹仟元折算壹日。緩刑貳年。
壬○○共同意圖營利，聚眾賭博，累犯，處有期徒刑肆月，如易科
罰金，以新臺幣壹仟元折算壹日。
乙○○共同意圖營利，聚眾賭博，處有期徒刑貳月，如易科罰金，
以新臺幣壹仟元折算壹日。緩刑貳年。
戊○○共同意圖營利，聚眾賭博，處有期徒刑貳月，如易科罰金，
以新臺幣壹仟元折算壹日。緩刑貳年。
庚○○共同意圖營利，聚眾賭博，處有期徒刑貳月，如易科罰金，
以新臺幣壹仟元折算壹日。緩刑貳年。
丁○○共同意圖營利，聚眾賭博，處有期徒刑貳月，如易科罰金，
以新臺幣壹仟元折算壹日。緩刑貳年。
己○○共同意圖營利，聚眾賭博，處有期徒刑貳月，如易科罰金，
以新臺幣壹仟元折算壹日。緩刑貳年。
扣案附表編號1、2所示之物及現金均沒收。
    犯罪事實
一、子○○係址設基隆市○○路000號27樓「皇冠電子遊戲場」之負
    責人，丑○○係該遊戲場之合夥人兼店長，並雇用丙○○、辛○○
    、甲○○、壬○○、乙○○、戊○○、庚○○、丁○○、己○○、癸○○等人
    為遊戲場員工，由丙○○擔任遊戲場現場經理，辛○○、甲○○、
    壬○○、乙○○、戊○○、庚○○、丁○○、己○○、癸○○（癸○○所涉本
    件犯行，另由本院以111年度基簡字第271號判決審結）擔任
    外場櫃檯工作人員。子○○、丑○○因經營該遊戲場，而在遊戲
    場內擺設「百家樂」39台、「機器手臂」3台、「貴族賓果
    」7台、「IGT賓果」12台、「尊博賓果」24台、「彩賓大型
    六人座」1台（該機台IC板有3片）、「輪盤大型八人座」1
    台（該機台IC板有6片）。其遊戲方式係客人持現金投入機
    台把玩，或由員工幫客人開分，上開電子遊戲場雖係依電子
    遊戲場業管理條例所申請設立之電子遊戲場，可於店內擺設
    供不特定人娛樂使用之電子遊戲機台，但仍不得以該等遊戲
    機台從事兌換現金等賭博行為。詎子○○、丑○○為吸引顧客前
    來消費及逃避賭客向店家兌換現金遭查緝及脫免電子遊戲場
    店家之責任，竟自民國109年10月下旬之某日起至110年2月3
    日遭查獲時止，將賭客積分兌換現金程序，改由員工在收銀
    櫃檯收取賭客之積分卡或紙代幣（賭客自行從機台上列印）
    後，將積分所兌換之現金放在櫃檯旁邊安全門外面之塑膠籃
    或桶子上，由賭客自行至安全門外面拿取現金。子○○、丑○○
    與丙○○、辛○○、甲○○、壬○○、乙○○、戊○○、庚○○、丁○○、己○○、癸○○等人，即共同基於意圖營利而供給賭博場所、聚眾
    賭博及賭博財物之犯意聯絡，與不特定之賭客賭博財物。嗣
    經警接獲上開遊戲場有賭博兌換現金之檢舉情資，經調查、
    蒐證後，察悉吳玉雲、葉爾隆（以上2名賭客，另為不起訴
    處分）分別於110年1月9日15時11分、110年1月18日15時24
    分許，在上開遊戲場賭博兌換現金。並於110年2月3日14時3
    0分許，持臺灣基隆地方法院核發之搜索票及檢察官核發之
    拘票，至上址遊戲場，查獲賭客陳錦鳳、林子評、劉莉莎、
    廖書毅、陳韋仲、郭文友、宋彥霖、張淑家、徐明旭、吳春
    涼、魏辰宇、楊百福、吳佩錡、蔡金庭（以上14名賭客，另
    為不起訴處分）及謝庭國、李淑霞、張秀香（以上3人，另
    為不起訴處分），並當場搜索查扣賭博機具87台（含IC板10
    4片）、櫃檯現金新臺幣（下同）10萬600元、同棟29樓門鎖
    鑰匙3把、紙代幣機1台、數鈔機1台、會員卡1疊、積（記）
    分卡1批、紙代幣32張、報表5張、電腦主機1台、電話1台、
    貨梯前塑膠籠子1籃、寄分卡（面額100元）5張、會員卡1張
    、寄分卡（面額10元）1張；又於「皇冠電子遊戲場」位於
    同棟29樓辦公室搜索查扣29樓門鎖搖控器2個、27、29樓門
    鎖鑰匙6把、電腦主機1台、保險箱1個（內有現金10萬元）
    、監視器主機4台、電腦主機（打卡使用）1台，及在丑○○身
    上搜索查扣紙代幣20張、報表14張、支出證明單19張、SD記
    憶卡2片、手機1支；復於丑○○所承租位於同棟21樓之1搜索
    查扣員工資料卡25張、水電瓦斯帳單1疊、109年11月份員工
    津貼薪資報表2張、支出報表與帳單1本、收支紀錄4疊、報
    表1疊、保險箱1個（內有開贈表1張、開分洗分交接表1疊、
    機台交分報表1份、會員紀錄表1份、員工放棄勞保切結書1
    疊、支出證明單1疊、結算紀錄1疊）、隨身碟1個。 
二、案經基隆市警察局第二分局報告臺灣基隆地方檢察署檢察官
    偵查起訴。
    理    由
壹、程序部分：
一、本院以下所引用被告子○○、丑○○、丙○○、辛○○、甲○○、壬○○
    、乙○○、戊○○、庚○○、丁○○、己○○、同案被告癸○○等人（下
    稱子○○等人）以外之人於審判外之陳述，檢察官、被告子○○
    等人及其辯護人於本院準備程序及審判期日中，均同意有證
    據能力或未對於其證據能力聲明異議，而視為同意該等證據
    具有證據能力，且本院審酌各該證據資料製作時之情況，亦
    無違法不當或證明力明顯過低之瑕疵，以之作為證據應屬適
    當，依刑事訴訟法第159 條之5 規定，認該等證據均具證據
    能力。
二、至於本判決所引用之非供述證據部分，與本案均有關聯性，
    亦無證據證明係實施刑事訴訟程序之公務員以不法方式所取
    得，依刑事訴訟法第158 條之4 之反面解釋，當有證據能力
    ，本院復於審理時，提示並告以要旨，使檢察官、被告子○○
    等人及辯護人等充分表示意見，自得為證據使用。　　
貳、實體部分：
一、訊據被告子○○等人就上開犯行於本院準備程序、審理程序時
    均坦承不諱（見本院卷第260、261、452頁），核與同案被
    告陳錦梅、倪靜雯、吳玉雲、葉爾隆、陳錦鳳、林子評、劉
    莉莎、廖書毅、陳韋仲、郭文友、宋彥霖、張淑家、徐明旭
    、吳春涼、魏辰宇、楊百福、吳佩錡、蔡金庭、林憶雯於警
    詢、偵查中之證述大致相符，並有被告丑○○之手機翻拍畫面
    ，附表編號1至3所示之扣案物、現場照片、安全門後方照片
    、房屋租賃契約書、己身一親等資料查詢結果等件在卷可稽
    ，被告子○○等人之自白均與事實相符，均堪信為真實。本件
    事證明確，被告子○○等人之犯行均堪以認定，均應依法論科
    。
二、論罪科刑：
　㈠本件被告子○○等人行為後，刑法第266條業於111年1月12日修
    正公布，並自同年1月14日施行。而修正前該條第1項原規定
    ：「在公共場所或公眾得出入之場所賭博財物者，處三萬元
    以下罰金。但以供人暫時娛樂之物為賭者，不在此限。」，
    修正後第1項規定則將罰金刑上限提高至五萬元，並將修正
    前之但書規定改列於同條第3項，就法定刑部分，已重於修
    正前之規定，是經比較新舊法結果，因修正後之規定並未較
    有利於被告，依刑法第2條第1項規定，本件自應適用被告子
    ○○等人行為時即修正前之刑法第266條第1項前段規定論處。
    核被告子○○等人所為，均係犯刑法第266條第1項前段之在公
    眾得出入之場所賭博財物罪及同法第268條前、後段之意圖
    營利供給賭博場所罪及聚眾賭博罪。
　㈡被告子○○等人就上開犯行彼此間，互具有犯意聯絡及行為分
    擔，均為共同正犯。
　㈢被告子○○等人自109年10月下旬某日起至110年2月3日被查獲
    時止之期間，就其等參與之部分，均係反覆密接提供賭博場
    所、擺放賭博性電動機具，以聚集不特定賭客在公眾得出入
    之場所賭博財物，並利用賭客之劣勢中獎機率從中博取利益
    ，顯見被告等人主觀上具有同一營利之意圖甚明，是其等所
    犯上開3 罪，本質上均具有反覆、延續性行為之特徵，於刑
    法評價上，足認皆係集合多數犯罪行為而成立之獨立犯罪型
    態之「集合犯」，同為包括一罪，應僅分別成立一罪。又被
    告子○○等人，均係基於一個意圖營利之「包括」犯意，以一
    集合行為同時同地觸犯上開罪名，均為想像競合犯，均應依
    刑法第55條規定，從一情節較重之意圖營利聚眾賭博罪處斷
    。
　㈣累犯裁量部分：
  1.被告壬○○前曾因賭博案件，經本院以106年度原易字第22號
    判決判處有期徒刑3月確定，於109年2月12日易科罰金執行
    完畢，有臺灣高等法院被告前案紀錄表1份在卷可稽，其於
    徒刑執行完畢後5年內故意再犯本件有期徒刑以上之罪，為
    累犯。
  2.參酌本件被告前已有上述之賭博經判決確定易科罰金執行完
    畢之前案紀錄，可認被告經前案之偵審程序後，並未心生警
    惕作用，返回社會後未能因此自我控管，仍再犯同類之賭博
    案件，足見行為人主觀惡性較重而有其特別惡性，且前罪之
    徒刑執行無成效，其對於刑罰之反應力顯然薄弱，故認本件
    有必要加重處罰。
  4.又本件量刑已就被告構成累犯、造成累犯之犯行、被告過去
    是否有與本件相似之同類犯行等事由一併予以評價，上開事
    由均不再於量刑中重覆評價，附此敘明。
　㈤爰以行為人之責任為基礎，審酌被告子○○、丑○○經營皇冠電
    子遊戲場、擺設賭博性電子遊戲機台而與不特定之賭客對賭
    ，並雇用被告丙○○擔任現場經理、被告辛○○、甲○○、壬○○、
    乙○○、戊○○、庚○○、丁○○、己○○、癸○○擔任外場櫃檯工作人
    員，共同以此方式在公眾得出入場所賭博財物，又提供賭博
    場所及聚眾賭博以營利，捨正當合法之途徑不就，希冀迅速
    之不法利益，助長賭博僥倖圖利風氣，所為實為可議，應予
    非難；另衡量本件之經營規模頗大，及被告子○○等人之參與
    犯罪期間長短、對本件賭博犯行之分工程度等情況差異；暨
    衡酌被告子○○等人犯後均坦承犯行，及本件對社會治安危害
    之影響，暨各被告之智識程度、家庭經濟狀況、生活狀況等
    一切情狀，就被告個人所為，分別量處如主文所示之刑，並
    諭知易科罰金之折算標準，以資儆懲。
　㈥被告辛○○、甲○○、乙○○、戊○○、庚○○、丁○○、己○○前均未曾
    因故意犯罪受有期徒刑以上刑之宣告，有臺灣高等法院被告
    前案紀錄表存卷為憑，且被告辛○○、甲○○、乙○○、戊○○、庚○○、丁○○、己○○均僅受雇而從事上開犯行，又情節尚非甚鉅
    ，犯後亦於準備程序中坦承犯行，足見悔意，經此偵審程序
    ，堪認應已知所警惕，信無再犯之虞，是本院認所宣告之刑
    以暫不執行為適當，爰依刑法第74條第1項第1款規定，均予
    以宣告緩刑2年，以啟自新。
三、沒收部分：
　㈠犯罪所得部分：
　1.被告子○○、丑○○、丙○○於審理中均稱經營皇冠電子遊戲場都
    沒有賺錢等語（見本院卷第454頁），被告丑○○並稱附表編
    號3所示扣案現金為其個人所有，與本件賭博案件無關（見
    同上卷第262頁），本件亦未扣得任何帳冊資料可資證明皇
    冠電子遊戲場之現金收支，因此無從遽以估算其犯罪所得。
    衡情犯罪所得之沒收本質上係對行為人財產權之剝奪，倘無
    合理之估算標準即宣告沒收，已難謂無過苛之虞，況且本院
    已諭知沒收之電子遊戲機台（含IC版），價值不斐，可認本
    件已相當程度剝奪被告子○○、丑○○之財產權，倘再就未扣案
    但亦無合理估算標準之犯罪所得諭知沒收，顯有過苛之虞，
    爰不予宣告沒收。
　2.被告丙○○、辛○○、甲○○、壬○○、乙○○、戊○○、庚○○、丁○○、
    己○○等人雖均受僱於被告子○○、丑○○，惟其等於皇冠電子遊
    戲場所受領之上開薪資乃其等之勞務對價，縱使其等對被告
    子○○、丑○○之犯行均有行為分擔，然衡情其等於皇冠電子遊
    戲場內仍負責諸如看顧現場、負擔清潔環境、服務顧客等合
    法勞務支出，故尚難將其等受領之薪資直接視為本案之犯罪
    所得。復查卷內亦無證據顯示被告子○○、丑○○除支付前開勞
    務對價外，尚有針對其等於本案犯行負責之任務給予特別報
    酬，而其等既非皇冠電子遊戲場之負責人，對於店內營收亦
    無所有權或處分權，爰不對上開被告諭知犯罪所得之沒收。
　㈡當場賭博之器具與在賭檯及兌換籌碼處之財物：
　1.擺放於皇冠電子遊戲場之電子遊戲機台共計87台（含IC板10
    4片）等物，屬被告子○○、丑○○經營皇冠電子遊戲場而擺放
    之物，衡酌上開機台等物均係擺供皇冠電子遊戲場顧客把玩
    ，自應認扣案機台均為用以與不特定賭客當場賭博之賭具，
    且被告子○○、丑○○於本院準備程序中自承該機台為皇冠電子
    遊戲場所有（見本院卷第261、262頁），爰依刑法第266條
    第2項規定，就上開扣案物均宣告沒收。
　2.於櫃檯扣案之現金新臺幣（下同）10萬600元，被告子○○於
    本院準備程序中稱為皇冠電子遊戲場所有（見本院卷第261
    頁），核屬兌換籌碼處之財物，爰依刑法第266條第2項之規
    定諭知沒收。
　㈢供犯罪所用之物部分：
　1.附表編號2所示之物，分別係於皇冠電子遊戲場、同棟29樓
    辦公室、被告丑○○所承租位於同棟21樓之1搜索扣得，均係
    皇冠電子遊戲場所有（見本院卷第261、262頁），上開供皇
    冠電子遊戲場營業所用之物，均爰依刑法第38條第2項規定
    宣告沒收。
　㈣不予宣告沒收部分：
　1.起訴書另認於被告子○○處扣得之手機1支、Ipadmini1台、被
    告丑○○處扣得之手機1支、被告丑○○承租之基隆市○○路000號
    21樓之1保險箱內房屋租賃契約1份等物，均為供犯罪所用、
    犯罪預備之物而聲請宣告沒收，惟被告子○○、丑○○均於本院
    準備程序中陳述上開物品為其個人所有之物，與本件犯罪無
    關（見同上卷第261、262頁），依卷內事證，亦查無上開扣
    案物與被告子○○等人犯本件賭博罪相關，均不予宣告沒收。
　2.公訴人雖認附表編號3所示之現金均係供犯罪所用、犯罪預
    備之物而聲請宣告沒收，惟被告子○○、丑○○並稱上開扣案現
    金為其等個人所有，與本件賭博案件無關（見同上卷第261
    、262頁），本件亦未扣得任何帳冊資料可資證明皇冠電子
    遊戲場之現金收支；又證人謝庭國於偵查中證稱其至皇冠電
    子遊戲場玩比大小機台，如果贏的話不能換現金等語（見11
    0年度偵字第1322號卷四第217頁）、證人李淑霞於偵查中證
    稱其玩比大小的百家樂，如果輸分數就漸漸歸零，如果贏，
    剩下的分數可以換獎品，不能換現金等語（見110年度偵字
    第1322號卷三第251、252頁），可見上開證人等僅係為單純
    娛樂而至該店消費，故本件皇冠電子遊戲場確可能有部分顧
    客係合法至店內打玩機台，該店營業所得中自無法排除有部
    分仍係合法收入，因此亦無從遽以即認定上開扣案現金為犯
    罪所用之物或預備供犯罪所用之物。依罪證有疑利於被告原
    則，就附表編號3所示扣案現金均不予宣告沒收。
據上論斷，應依刑事訴訟法第299條第1項前段，判決如主文。
本案經檢察官唐道發提起公訴，檢察官高永棟到庭執行職務。
中　　華　　民　　國　　111 　年　　4 　　月　　6 　　日
                     刑事第二庭 法  官  李  岳
以上正本證明與原本無異。
如不服本判決應於收受送達後20日內向本院提出上訴書狀，並應
敘述具體理由；其未敘述上訴理由者，應於上訴期間屆滿後20日
內向本院補提理由書(均須按他造當事人之人數附繕本)「切勿逕
送上級法院」。
中　　華　　民　　國　　111 　年　　4 　　月　　6 　　日
                                書記官  白豐瑋
附錄法條：
修正前中華民國刑法第266條
在公共場所或公眾得出入之場所賭博財物者，處 3 萬元以下罰
金。但以供人暫時娛樂之物為賭者，不在此限。
當場賭博之器具與在賭檯或兌換籌碼處之財物，不問屬於犯人與
否，沒收之。
中華民國刑法第268條
意圖營利，供給賭博場所或聚眾賭博者，處 3 年以下有期徒刑
，得併科 9 萬元以下罰金。
附表
編號 扣案物   1 賭博機具87台（含IC板104片）、櫃檯現金新臺幣（下同）10萬600元   2 基隆市○○路000號29樓門鎖鑰匙3把、紙代幣機1台、數鈔機1台、會員卡1疊、積（記）分卡1批、紙代幣32張、報表5張、電腦主機1台、電話1台、貨梯前塑膠籠子1籃、寄分卡（面額100元）5張、會員卡1張、寄分卡（面額10元）1張、基隆市○○路000號29樓門鎖搖控器2個、基隆市○○路000號27、29樓門鎖鑰匙6把、電腦主機1台、同案被告丑○○身上之紙代幣20張、基隆市○○路000號29樓保險箱1個（內有現金10萬元）、監視器主機4台、電腦主機（打卡使用）1台、報表14張、支出證明單19張、員工資料卡25張、水電瓦斯帳單1疊、109年11月份員工津貼薪資報表2張、支出報表與帳單1本、收支紀錄4疊、報表1疊、基隆市○○路000號21樓之1保險箱1個（內有開贈表1張、開分洗分交接表1疊、機台交分報表1份、會員紀錄表1份、員工放棄勞保切結書1疊、支出證明單1疊、結算紀錄1疊）   3 同案被告丑○○身上之現金（手提紙袋）141萬1100元、現金（信封袋）4375元、基隆市○○路000號21樓之1保險箱內現金545萬3200元